【裁判字號】    92,訴,142
【裁判日期】    920521
【裁判案由】    毒品危害防制條例
【裁判全文】
臺灣宜蘭地方法院刑事判決                          九十二年度訴字第一四二號
    公  訴  人  臺灣宜蘭地方法院檢察署檢察官
    被      告  甲○○
右列被告因違反毒品危害防制條例案件，經檢察官提起公訴（九十二年度毒偵字第二
七六號），本院判決如左：
    主  文
甲○○連續施用第一級毒品，累犯，處有期徒刑壹年；又施用第二級毒品，累犯，處
有期徒刑肆月。應執行有期徒刑壹年貳月。
    事  實
一、甲○○前因施用毒品案件，經本院以八十七年度毒聲字第四七號裁定觀察、勒戒
    後，認無繼續施用毒品傾向，經臺灣宜蘭地方法院檢察署檢察官於民國八十七年
    七月二十二日以八十七年度偵字第一八三二、一五四七號不起訴處分確定；再因
    施用毒品案件，經本院以八十七年度毒聲字第四四一號裁定送觀察、勒戒後，認
    有繼續施用毒品傾向，經本院以八十八年度毒聲字第一五三裁定令入戒治處所施
    以強制戒治，而該次施用毒品犯行，並經本院以八十八年度易字第一一九號刑事
    判決判處有期徒刑五月確定；甲○○竟於強制戒治付保護管束期間中，基於施用
    第一級毒品海洛因（下稱海洛因）及第二級毒品安非他命（下稱安非他命）之犯
    意，分別經本院以以八十九年度訴字第八一號及八十九年度宜簡字第十五刑事判
    決各判處有期徒刑十月、六月確定，並經本院以八十九年度聲字第一六○五號裁
    定定其應執行刑有期徒刑一年二月，而前開有期徒刑經接續執行，刑期自八十九
    年十月一日起，至九十一年四月一日縮短刑期執畢出監。詎甲○○猶不知悔改，
    竟基於施用第一級毒品海洛因（下稱海洛因）之概括犯意，分別於九十一年一月
    間某日時及九十二年二月十八日凌晨某時，在不詳處所及其車上，以將海洛因摻
    入香煙之方式，連續施用海洛因二次；甲○○復基於施用第二級毒品安非他命（
    下稱安非他命）之犯意，於九十二年二月十九日上午六時許往前回溯九十六小時
    內某日時，在不詳處所施用安非他命一次。嗣為警於九十二年二月十九日凌晨三
    時三十分許為警查獲後，於同日上午六時許採集其尿液送鑑定之結果，呈嗎啡及
    安非他命陽性反應，始知悉上情。
二、案經宜蘭縣警察局宜蘭分局報請臺灣宜蘭地方法院檢察署檢察官偵查起訴。
    理  由
一、訊據被告甲○○僅坦承前揭連續施用毒品海洛因犯行，惟矢口否認有何施用安非
    他命。然查：被告於九十二年二月十九日上午三時三十分許為警查獲後，於同日
    上午六時許經警採集其尿液送請慈濟大學濫用藥物檢驗中心鑑定之結果，呈嗎啡
    及安非他命陽性反應，有該中心出具之檢驗總表一紙附卷可稽。而因被告尿液係
    經慈濟大學濫用藥物檢驗中心以酵素免疫分析法初步檢驗，再以氣相層析質譜儀
    分析法確認有毒品反應，且以氣相層析質譜之方法作藥物及其代謝產物之定性及
    定量分析檢驗者，幾乎不會有偽陽性反應產生，亦即如尿液中未含有煙毒之反應
    者，即不可能產生因藥物所引起之偽陽性反應，是被告之尿液以氣相層析質譜儀
    方法檢驗仍呈安非他命反應，顯已排除被告因服用藥物導致呈毒品偽陽性反應之
    可能，益見被告必曾施用毒品。又按諸安非他命存於人體內之時間，固因吸食或
    施用量之多寡、個人體質、年齡之不同而有差異，惟一般而言，最長可能不會超
    過四日（即九十六小時），有行政院衛生署藥物食品檢驗局八十一年二月八日（
    八一）藥檢壹字第○○一一五六號函為憑。是被告既係於前開時、地經警採尿送
    驗，且其尿液經鑑定亦呈安非他命之陽性反應，足認被告於九十二年二月十九日
    上午六時許為警採尿時往前回溯九十六小時內之某日時，應有在不詳處所施用過
    安非他命屬實。又被告前因施用毒品案件，經本院以八十七年度毒聲字第四七號
    裁定觀察、勒戒後，認無繼續施用毒品傾向，經臺灣宜蘭地方法院檢察署檢察官
    於八十七年七月二十二日以八十七年度偵字第一八三二、一五四七號不起訴處分
    確定；再因施用毒品案件，經本院以八十七年度毒聲字第四四一號裁定送觀察、
    勒戒後，認有繼續施用毒品傾向，經本院以八十八年度毒聲字第一五三裁定令入
    戒治處所施以強制戒治，而該次施用毒品犯行，並經本院以八十八年度易字第一
    一九號刑事判決判處有期徒刑五月確定；甲○○竟於強制戒治付保護管束期間中
    ，基於施用海洛因及安非他命之犯意，分別經本院以以八十九年度訴字第八一號
    及八十九年度宜簡字第十五刑事判決各判處有期徒刑十月、六月確定，並經本院
    以八十九年度聲字第一六○五號裁定定其應執行刑有期徒刑一年二月，而前開有
    期徒刑經接續執行，刑期自八十九年十月一日起，至九十一年四月一日縮短刑期
    執畢出監，有卷附被告全國前案紀錄表可憑。綜上所述，本件事證已臻明確，被
  告施用毒品犯行洵堪認定，應依法論科。
二、核被告所為，係犯毒品危害防制條例第十條第一項、第二項之罪。而其施用毒品
    前之所持有第一、二級毒品之低度行為，業已分別為施用毒品之高度行為所吸收
    ，均不另論罪。其先後多次施用海洛因抵癮之犯行，時間緊接，方法相同，觸犯
    構成要件相同之罪，顯係基於概括犯意為之，應依刑法第五十六條連續犯之規定
    ，加重其刑。又其所犯施用第一級毒品及施用第二級毒品罪，犯意各別，罪名不
    同，應分論併罰之。次查，被告前因施用毒品犯行，經本院以八十八年度易字第
    一一九號刑事判決判處有期徒刑五月確定，再於強制戒治付保護管束期間中，因
    施用海洛因及安非他命之犯行，分別經本院以以八十九年度訴字第八一號及八十
    九年度宜簡字第十五刑事判決各判處有期徒刑十月、六月確定，並經本院以八十
    九年度聲字第一六○五號裁定定其應執行刑有期徒刑一年二月，而前開有期徒刑
    經接續執行，刑期自八十九年十月一日起，至九十一年四月一日縮短刑期執畢出
    監，有前開臺灣高等法院被告全國前案紀錄表各一份在卷可資佐憑，其於有期徒
    刑執行完畢後五年內再犯法定刑有期徒刑以上之右開二罪，均應依刑法第四十七
    條累犯之規定，加重其刑，而被告所犯施用第一級毒品罪部分並遞加重之。爰審
    酌被告歷經毒品危害防制條例觀察勒戒及強制戒治程序助其戒除毒癮後，不但未
    見成效，顯見其已無法依憑己力拔除毒癮，實有處以較長刑期予之隔離之必要，
    方得為其遠離毒害，惟念其坦承犯行，態度良好等一切情狀，各就其所犯二罪分
    別量處如主文所示之刑，並定其應執行之刑，以資警懲。
據上論斷，應依刑事訴訟法第二百九十九條第一項前段，毒品危害防制條例第十條第
一項、第二項，刑法第十一條前段、第五十六條、第四十七條、第五十一條第五款判
決如主文。
本案經檢察官吳慧蘭到庭執行職務
中      華      民      國    九十二    年      五      月    二十一    日
                              臺灣宜蘭地方法院刑事第二庭
                                    審判長法  官  黃  永  勝
                                          法  官  郭  顏  毓
                                          法  官  辜  漢  忠
右正本證明與原本無異。
如不服本判決，應於判決送達後十日內向本院提出上訴狀。（應附繕本）
                                          書記官  林秀  麗
中      華      民      國    九十二    年      五      月    二十二    日
附錄本案論罪科刑法條全文
毒品危害防制條例第十條第一項、第二項
施用第一級毒品者，處六月以上五年以下有期徒刑。
施用第二級毒品者，處三年以下有期徒刑。


司法院資訊處製作；財團法人民間司法改革基金會備份。
